臺灣高雄地方法院刑事判決　　　　　　　 95年度訴字第139號
公　訴　人　臺灣高雄地方法院檢察署檢察官
被　　　告　己○○
　　　　　　　　　　現於臺灣高雄監獄
　　　　　　癸○○
上列被告等因竊盜等案件，經檢察官提起公訴（93年度偵字第18
821 號），本院判決如下：
    主  文
己○○連續犯結夥攜帶兇器毀壞門扇夜間侵入住宅竊盜罪，處有
期徒刑壹年捌月。未扣案千斤頂及活動板手各壹支，均沒收之。
癸○○犯結夥攜帶兇器毀壞門扇夜間侵入住宅竊盜罪，處有期徒
刑拾月，減為有期徒刑伍月，如易科罰金，以銀元參佰元即新臺
幣玖佰元折算壹日。未扣案千斤頂壹支，沒收之。
    事  實
一、己○○（綽號「老康」）意圖為自己不法所有之概括犯意，
    先後於：
  (一)民國92年8 月22日凌晨3 時11分許，與庚○○（綽號「友仔
    」，已經本院另以簡易判決處刑）、林政全（另為不起訴處
    分）共同基於竊盜之犯意聯絡，在高雄市○○區○○路 213
    號「順興機車行」前，趁人不注意之際，由己○○在外把風
    ，庚○○、林政全則持己○○所有客觀上足以對人之生命、
    身體、安全構成威脅，具有危險性之之千斤頂、活動扳手各
    1 支破壞該車行之鐵捲門後，進入該車行（該處之1 樓為車
    行，2 、3 樓為住宅），共同竊取壬○○所有尚未領車牌之
    光陽廠牌、2003年份、124CC 、引擎號碼SA25HC-105158 號
    黑色重型機車1 部及戊○○所有寄放在該處之HONDA 廠牌、
    929CC 、車身號碼JH2SC44A9YM81412號、引擎號碼SC44E-00
    00000 號黃黑色重型機車1 部得手。
  (二)於93年1 月2 日凌晨5 時許，夥同具有共同竊盜犯意聯絡之
    癸○○、甲○○（綽號「煮麵」，另由臺灣臺南地方法院審
    理）、辛○○（由本院另案審理），在桃園縣平鎮市○○路
    ○段21巷43弄7 號，由甲○○及癸○○以上開千斤頂破壞鐵
    捲門後，己○○隨即進入該住宅，共同竊取子○○所有之HO
    NDA 廠牌重型機車3 部（CBR1100XX 型、1100CC、1998年份
    、車身號碼JH23C35A9VM00975 8號、引擎號碼SC35E0000000
    號及車身號碼JH25C35AIWM10305號、引擎號碼SC35E0000000
    號之重型幾車各1 部；VTRSP-I 型、1100CC、2001年份、車
    身號碼JH2SC45A3YM005536 號、引擎號碼SC45E0000000號之
    重型機車1 部）得手。
  (三)嗣於93年2 月28、29日晚上8 時許，因己○○騎乘上開引擎
    號碼SC44E-0000000 號黃黑色重型機車前往高雄縣仁武鄉○○路81之48號賣給丙○○（綽號老賴，已經本院另以簡易判
    決處刑），丙○○將上開機車之面版、油箱等零件改裝於車
    身號碼JH2SC440 4YM066588號、引擎號碼SC44E-0000000 號
    重型機車上，並偽造BD91T0000000號進口報單影本1 紙，隨
    後將該改裝後之車輛賣給不知情之乙○○，而為警循線查獲
    ，始悉上情。
二、案經高雄市政府警察局移送臺灣高雄地方法院檢察署檢察官
    偵查起訴。
    理  由
壹、程序部分（證據能力之審查）：
    按被告以外之人於審判外之陳述，雖不符刑事訴訟法第 159
    條之1 至之4 等4 條之規定，然若當事人於審判程序中同意
    作為證據，法院審酌該言詞陳述或書面陳述作成時之情況，
    認為適當者，亦得為證據；又當事人、代理人或辯護人於法
    院調查證據時，知有刑事訴訟法第159 條第1 項不得為證據
    之情形，而未於言詞辯論終結前聲明異議者，視為有前項之
    同意，同法第159 條之5 定有明文。此立法意旨在於傳聞證
    據未經當事人之反對詰問予以核實，原則上先予排除。惟若
    當事人已放棄反對詰問權，於審判程序中表明同意該等傳聞
    證據可作為證據；或於言詞辯論終結前未聲明異議，基於尊
    重當事人對傳聞證據之處分權，及證據資料愈豐富，愈有助
    於真實發見之理念，且強化言詞辯論主義，使訴訟程序得以
    順暢進行，上開傳聞證據亦均具有證據能力。查本件證人即
    被害人壬○○、戊○○、子○○及證人丙○○於警詢中之供
    述及偵查中經具結之供述，均具有被告以外之人審判外陳述
    之性質，屬傳聞證據，惟經本院依法提示予以調查，檢察官
    及被告均對此未表示異議，且經本院審酌該書面作成時無違
    法情事，應適宜為本案之證據。另查本件共同被告庚○○、
    林政全、己○○、癸○○、甲○○、辛○○於警詢中之供述
    及偵查中經具結之供述，對於其他共同被告而言，均具有被
    告以外之人審判外陳述之性質，屬傳聞證據，惟經本院依法
    提示予以調查，檢察官及被告均對此未表示異議，且經本院
    審酌該書面作成時無違法情事，亦應適宜為本案之證據。
貳、實體部分：
一、查被告己○○、癸○○行為後，如附表所示之相關法律均業
    經變更，並俱於95年7 月1 日施行，玆經整體比較結果，除
    關於共同正犯之規定並無比較新舊法之問題，應直接適用裁
    判時法外，其餘裁判時法並未較為有利，從而依刑法第2 條
    第1 項規定，自應適用各該行為時法，亦即修正前刑法，合
    先敘明。
二、訊據被告己○○對於犯罪事實(一)部分之犯行固然坦承不諱，
    然與被告癸○○均矢口否認有何犯罪事實(二)之犯行，己○○
    辯稱：甲○○說要載伊去玩，而於93年1 月1 日晚上11時許
    開車載伊北上到桃園，到了桃園後，甲○○才告訴伊要去作
    壞事，伊很生氣，就先行搭遊覽車回高雄，伊不認識辛○○
    及被告癸○○，亦沒有參與犯罪事實(二)所載之竊盜犯行云云
    ，癸○○則辯稱：辛○○於93年1 月1 日晚上開車載伊到臺
    北參加喜宴，於1 月2 日凌晨有到桃園找網友，然後再到臺
    北，伊只認識辛○○，並不認識甲○○及被告己○○云云。
    經查：
  (一)犯罪事實(一)部分：
    此部分犯罪事實，業據被告己○○坦承不諱，核與證人即共
    犯庚○○及林政全於警詢及本院審理時供述之情節相符，另
    經證人即被害人壬○○、戊○○及證人即同案被告丙○○於
    警詢、偵查及本院審理時指證綦詳，並有車身號碼JH2SC440
    4YM066588 號、引擎號碼SC44E-0000000 號重型機車併裝被
    害人戊○○遭竊之HONDA 廠牌、929CC 、車身號碼JH2SC44A
    9YM81412號、引擎號碼SC44E-0000000 號黃黑色重型機車之
    面版、油箱等零件之重型機車1 部及同案被告丙○○偽造之
    BD91T0000000號進口報單影本1 紙扣案可稽，另有搜索扣押
    筆錄、扣押物品目錄表、贓物認領保管條各1 紙、順興機車
    行監視器翻拍照片3 張、戊○○失竊機車之照片9 張、證人
    乙○○保管之併裝重型機車照片6 張、報案三聯單1 紙讓渡
    證明書4 紙、被害人戊○○遭竊之HONDA 廠牌、929CC 、車
    身號碼JH2SC44A9YM81412號、引擎號碼SC44E-0000000 號黃
    黑色重型機車1 部之BD91WH940028號進口報單影本2 紙等證
    物在卷可參。是被告己○○之自白已有相當之證據資料予以
    補強，應堪信為真實。從而，被告己○○此部分之犯行已臻
    明確，應予依法論科。
  (二)犯罪事實(二)部分：
  1.訊據證人即共同被告甲○○於警詢時證稱：伊於93年1 月 2
    日與綽號「老康」、「家逢」及另1 不詳姓名男子一起至桃
    園縣平鎮市○○路○段21巷43弄7 號，由伊及該不詳姓名男
    子以千斤頂破壞鐵捲門後，「老康」隨即進入該住宅牽出子
    ○○所有之HONDA 廠牌重型機車3 部（CBR1100XX 型、1100
    CC、1998年份、車身號碼JH23C35A9VM009758 號、引擎號碼
    SC35E0000000號及車身號碼JH25C35AIWM10305號、引擎號碼
    SC35E0000000號之重型幾車各1 部；VTRSP- I型、1100CC、
    2001年份、車身號碼JH2SC45A3YM005536 號、引擎號碼SC45
    E0000000號之重型機車1 部），由伊及「老康」各騎1 部機
    車返回高雄，另1 部則由該不知姓名之男子騎走，3 部機車
    共賣得新臺幣（下同）16萬元，伊分得4 萬元等語（見警卷
    第4 、5 、7 、8 頁），並於警詢時指認「老康」即被告己○○，「家逢」即共同被告辛○○無誤（見警卷第4 頁背面
    、第62至65頁），本院稽之證人甲○○上開供述及指認，無
    論就其犯罪之時間、地點、共犯、犯罪手法、犯案經過及分
    工、所得財物、事後逃逸之方式、事後銷贓及分贓所得等犯
    罪重要情節均能清楚指述，苟非真有其事，證人甲○○焉能
    於93年6 月9 日及6 月25日2 次警詢均清楚且一致地交代上
    開犯罪情節？顯見證人甲○○上開供述內容應具有相當之可
    信性。另佐以被告己○○亦自承與證人甲○○於96年1 月2
    日凌晨一起到達桃園等情（見警卷第12頁），被告癸○○亦
    供稱：伊與辛○○於93年1 月2 日有到桃園等語（見本院卷
    第209 頁），證人辛○○亦證稱：伊與被告癸○○於96年1
    月2 日凌晨開車到臺北，伊有開車到桃園等語（見警卷第30
    頁），顯見被告2 人及辛○○於案發當時確實均有到達案發
    地點所在之桃園，亦與證人甲○○所供述被告己○○、證人
    辛○○及另1 不知名男子與其一起行竊乙節相符，而足認其
    證言為可採信。再參以被告己○○、癸○○及證人甲○○、
    辛○○亦均自承其所使用之行動電話號碼分別為：00000000
    00號、0000000000號、0000000000號、0000000000號（見警
    卷第8 、9 頁，偵卷第35、42頁），而依卷附上開電話號碼
    之通聯紀錄所示（見警卷第97至123 頁），證人甲○○於案
    發前曾與被告2 人及證人辛○○有相互聯繫，且基地台所在
    位置均位於桃園縣平鎮市案發地點附近，則被告2 人與證人
    甲○○、辛○○既同時出現在案發現場附近，且證人甲○○
    與其他3 人亦有密接之通話紀錄，並與證人甲○○上開供述
    情節相互比對，益徵證人甲○○所言非虛。
  2.另依卷附之通信監察譯文所示，被告癸○○於93年1 月7 日
    下午1 時43分以0000000000號手機撥打證人甲○○所使用之
    0000000000號手機，並向甲○○陳稱：「SP-1出去了」等語
    （見警卷第50頁），所述正是犯罪事實(二)所失竊之VTRSP-I
    型、1100CC、2001年份、車身號碼JH2SC45A3YM005536 號、
    引擎號碼SC45E0000000號之重型機車，對照前述被告癸○○
    於案發前於案發地點與證人甲○○之通話紀錄，顯見被告癸○○應為證人甲○○所指之參與該竊案之不知名男子，被告
    癸○○確有參與犯罪事實(二)所示之犯行甚明。至被告癸○○
    雖以上詞置辯，然與本院上開調查證據結果相悖，且其辯稱
    不認識甲○○等情，亦與其於案發前與證人甲○○在案發地
    點附近通話，案發後與證人甲○○通話討論銷贓事宜等事實
    不符，顯見被告癸○○上開辯詞均係臨訟杜撰，意圖狡脫之
    詞，不足採信。
  3.又被告己○○自承犯罪事實(二)之失竊機車有1 部由甲○○停
    在其家旁邊無人居住之庭院等語（見警卷第13頁），核與證
    人甲○○供稱將所偷得之車放在被告己○○家附近等語相符
    （見本院96年8 月2 日審判筆錄第9 頁），則若被告己○○
    不同意甲○○將所偷來之機車放在其住家旁邊無人居住之庭
    院，甲○○焉能知悉該庭院係無人居住可供停放竊得之機車
    ？又被告己○○苟未參與該次竊案，其焉能同意甲○○將所
    竊得之機車停在其住家旁，而陷自己於不利之情狀？由此種
    種，並對照前述被告己○○於案發前於案發地點與甲○○之
    通話紀錄，均可推論被告己○○確有參與犯罪事實(二)所示之
    犯行甚明。至被告己○○雖以上詞置辯，然與本院上開調查
    證據結果相悖，顯係飾詞狡辯，不足採信。
  4.至證人甲○○於本院審理時雖翻異前詞，證稱：伊係跟綽號
    「阿洪」之人一起去偷的，得手後，先各騎1 台機車到汽車
    旅館，然後放1 台在那邊，回去再騎另外1 台，之後再各騎
    1 台回高雄，騎回來的機車放在朋友家裡，伊再回去把那另
    外1 台騎回高雄，伊因與被告己○○有過節，跟辛○○沒有
    交情，所以陷害他們云云（見本院96年8 月2 日審判筆錄第
    7 、8 頁），然甲○○不僅未能清楚供出共犯「阿洪」之身
    分，且所竊取之機車共3 部，若依其所述，則其需再次返回
    犯罪現場騎走另1 部機車，增加其被捕之風險，顯與常理有
    悖，且其於返回高雄後尚需返回桃園再騎回另1 部機車，其
    中路途相隔甚遠，亦與一般常理有違，而若因其與被告己○○有過節而加以陷害，則其豈有在案發前仍邀同被告己○○
    一起到桃園之理？在在均足認證人甲○○於本院審理時所為
    之證詞，均屬迴護被告2 人及辛○○之詞，要不可採。
  5.從而，犯罪事實(二)之事證明確，被告2 人犯行堪予認定，應
    依法論科。
三、按刑法第321 條第1 項第3 款所謂之兇器，其種類並無限制
    ，凡客觀上足對人之生命、身體、安全構成威脅，具有危險
    性之兇器均屬之（最高法院79年臺上字第5253號著有判例可
    資參照）。本件被告己○○、癸○○於犯罪時所使用之千斤
    頂及活動板手各1 支，雖未扣案，然千斤頂1 支係屬金屬材
    質，而活動板手1 支則為白鐵材質，業據同案被告林政全供
    明在卷（見偵卷第38頁），均屬質地堅硬，其客觀上顯然足
    以對人之生命、身體、安全構成威脅，具有危險性，且實際
    上亦造成壬○○及子○○住宅之鐵捲門損壞，上開千斤頂及
    活動板手各1 支確屬兇器，堪予認定。核被告2 人所為，均
    係犯刑法第321 條第1 項第1 款、第2 款、第3 款、第4 款
    之結夥攜帶兇器毀壞門扇夜間侵入住宅竊盜罪。被告己○○
    與庚○○、林政全就犯罪事實(一)之犯行，被告己○○、癸○○與甲○○、辛○○就犯罪事實(二)之犯行，分別均有犯意聯
    絡與行為分擔，為共同正犯。而被告己○○前後2 次加重竊
    盜犯行，時間緊接，方法相同，顯係基於概括犯意而為，為
    連續犯，爰依修正刑法第56條之規定，以一罪論，並加重其
    刑。爰審酌被告2 人均身值壯年，竟不思正當獲取財物，竟
    夥同友人共同行竊被害人壬○○、戊○○及子○○所有之機
    車共5 部，得手後將所竊得之機車變賣而朋分贓款，除造成
    被害人壬○○、戊○○、子○○之損失外，對於社會治安及
    正常交易秩序均有重大影響，惡行非輕，本應嚴懲，且渠等
    犯後均未能坦承犯行，態度非佳，且未與被害人壬○○、戊○○、子○○達成和解，另衡酌渠等犯行所得利益及所造成
    之損害等一切情狀，分別量處如主文所示之刑，以資儆懲。
    另被告癸○○上開犯行之犯罪時間在96年4 月24日以前，合
    於中華民國96年罪犯減刑條例所定減刑條件，應予減刑並諭
    知易科罰金之折算標準。
四、未扣案之千斤頂及活動板手各1 支，係被告己○○所有，供
    被告2 人及其他共犯行竊所用之物，業據證人林政全供明在
    卷（見警卷第7 頁），雖未扣案，但無法證明已經滅失，仍
    應依共犯連帶沒收原則及刑法第38條第1 項第2 款之規定，
    均予以宣告沒收。
據上論斷，應依刑事訴訟法第299 條第1 項前段，刑法第2 條第
1 項前段、第28條、第56條（修正前）、第321 條第1 項第1 款
、第2 款、第3 款、第4 款、第41條第1 項前段（修正前）、第
38條第1 項第2 款，中華民國96年罪犯減刑條例第2 條第1 項第
3 款、第7 條、第9 條，罰金罰鍰提高標準條例第2 條，判決如
主文。
本案經檢察官丁○○到庭執行職務。
中　　華　　民　　國　　96　　年　　8 　　月　　23　　日
                  鳳山刑事第一庭審判長法  官 黃三友
                                      法　官 林永村
                                      法  官 陳盈吉
以上正本證明與原本無異。
如不服本判決應於收受本判決後10日內向本院提出上訴書狀，並
應敘述具體理由，如未敘述上訴理由者，應於上訴期間屆滿後20
日內補提理由書狀於本院（均須按他造當事人之人數附繕本）「
切勿逕送上級法院」。
中　　華　　民　　國　　96　　年　　8 　　月　　23　　日
 　　　　　　　　　　　　　　　       書記官  吳俊達
附錄本判決論罪科刑法條：
刑法第321條
犯竊盜罪而有左列情形之一者，處6 月以上、5 年以下有期徒刑
：
一　於夜間侵入住宅或有人居住之建築物、船艦或隱匿其內而犯
    之者。
二　毀越門扇、牆垣或其他安全設備而犯之者。
三　攜帶兇器而犯之者。
四　結夥三人以上而犯之者。
五　乘火災、水災或其他災害之際而犯之者。
六　在車站或埠頭而犯之者。
前項之未遂犯罰之。
附表：
┌──┬───────┬───────┬───────┬────┐
│比較│行為時法（95年│裁判時法（95年│比較結果      │備註    │
│內容│7 月1 日前之刑│7 月1 日生效之│              │        │
│    │罰法律）      │刑罰法律）    │              │        │
├──┼───────┼───────┼───────┼────┤
│共同│刑法第28條：二│刑法第28條：二│依行為時法及裁│        │
│正犯│人以上共同實施│人以上共同「實│判時法均構成均│        │
│    │犯罪之行為者，│行」犯罪之行為│成立共同正犯，│        │
│    │皆為正犯。    │者，皆為正犯。│對於被告而言並│        │
│    │              │              │無有利或不利之│        │
│    │              │              │影響，無須比較│        │
│    │              │              │新舊法。      │        │
├──┼───────┼───────┼───────┼────┤
│連續│刑法第56條：連│已刪除。      │依行為時法以一│        │
│犯  │續數行為而犯同│              │罪論，但得加重│        │
│    │一之罪名者，以│              │其刑至二分之一│        │
│    │一罪論。但得加│              │，而依裁判時法│        │
│    │重其刑至二分之│              │則應數罪併罰。│        │
│    │一            │              │比較結果以行為│        │
│    │              │              │時法較有利於行│        │
│    │              │              │為人。        │        │
├──┼───────┼───────┼───────┼────┤
│易科│刑法第41條第1 │刑法第41條第1 │裁判時法刪除易│        │
│罰金│項：犯最重本刑│項：犯最重本刑│科罰金時，需具│        │
│之宣│為5 年以下有期│為5 年以下有期│備「因身體、教│        │
│告及│徒刑以下之刑之│徒刑以下之刑之│育、職業或家庭│        │
│折算│罪，而受6 個月│罪，而受6 個月│之關係或其他正│        │
│標準│以下有期徒刑或│以下有期徒刑或│當事由，執行顯│        │
│    │拘役之宣告，因│拘役之宣告者，│有困難者」之限│        │
│    │身體、教育、職│得以新臺幣1,00│制，似以裁判時│        │
│    │業、家庭之關係│0 元、2,000元 │法對被告有利；│        │
│    │或其他正當事由│或3,000元折算 │惟觀今司法實務│        │
│    │，執行顯有困難│1 日，易科罰金│對於被告是否宣│        │
│    │者，得以1 元以│。但確因不執行│告得易科罰金，│        │
│    │上3 元以下折算│所宣告之刑，難│實無以「因身體│        │
│    │1 日，易科罰金│收矯正之效，或│、教育、職業或│        │
│    │。但確因不執行│難以維持法秩序│家庭之關係或其│        │
│    │所宣告之刑，難│者，不在此限。│他正當事由，執│        │
│    │收矯正之效，或│              │行顯有困難者」│        │
│    │難以維持法秩序│罰金罰鍰提高標│等情狀為考量。│        │
│    │者，不在此限。│準條例第2 條刪│而裁判時法易科│        │
│    │              │除。          │罰金折算標準已│        │
│    │罰金罰緩提高標│              │由銀元100 、20│        │
│    │準條例第2 條前│              │0 、300 元即新│        │
│    │段：依刑法第41│              │台幣300 、600 │        │
│    │條易科罰金或第│              │、900 元，提高│        │
│    │42條第2 項易服│              │為以新台幣1,00│        │
│    │勞役者，均就其│              │0 元、2,000 元│        │
│    │原定數額提高為│              │、3,000 元折算│        │
│    │100 倍折算1 日│              │1 日，綜合觀之│        │
│    │。            │              │，行為時法對被│        │
│    │現行法規貨幣單│              │告較為有利。  │        │
│    │位折算新台幣條│              │              │        │
│    │例第2 條。    │              │              │        │
├──┴───────┴───────┴───────┴────┤
│比較結果：                                                    │
│裁判時法並未較有利於被告。從而，應依刑法第2 條第1 項前段規定，│
│適用行為時之法律。                                            │
└───────────────────────────────┘
